臺灣基隆地方法院民事判決
110年度訴字第152號
原      告  羅郁淳  
被      告  李欷綸（原名李佳箏）




上列當事人間損害賠償事件，本院於民國110年4月21日言詞辯論
終結，判決如下：
    主  文
被告應給付原告新臺幣參拾伍萬元。
原告其餘之訴駁回。
訴訟費用由被告負擔百分之五十八，餘由原告負擔。
本判決原告勝訴部分得假執行，但被告如以新臺幣參拾伍萬元為
原告預供擔保，得免為假執行。 
    事  實
一、原告起訴主張：被告明知原告之配偶黃民欣為有配偶之人，
    竟與黃民欣於民國108年12月4日一同出遊而投宿於苗栗縣之
    某民宿同室過夜。復於108年12月27日在基隆市○○區○○○路0
    號金華飯店812號房發生性行為。被告所為構成對於原告之
    侵權行為，爰依民法第195條規定，提起本件訴訟，並聲明
    請求被告給付原告新臺幣（下同）60萬元。
二、被告抗辯略以：
　　被告與黃民欣認識時，不知黃民欣有配偶。被告有要求黃民
    欣不要繼續這個關係，但黃民欣說要將這件事情告訴被告之
    配偶。且被告無法負擔賠償等語。並聲明：不同意原告之請
    求
三、本院之判斷：
　㈠原告主張其與黃民欣為夫妻，被告與黃民欣於108年12月4日
    一同出遊而投宿於苗栗縣之某民宿同室過夜，復於108年12
    月27日在基隆市○○區○○○路0號金華飯店812號房發生性行為
    等情，為被告所不爭執，堪信為真。
  ㈡被告雖辯稱：其與黃民欣認識時，不知黃民欣有配偶等語。
    惟被告於本院陳稱：是在108年11月左右發現黃民欣有婚姻
    關係等語（本院言詞辯論筆錄第2頁），堪認被告與黃民欣
    上開出遊同室過夜及發生性行為時，已明知黃民欣為有配偶
    之人。被告雖又辯稱：黃民欣威脅伊要告訴伊之配偶云云，
    惟被告並未提出任何證據證明係受黃民欣之恐嚇或威脅而於
    上揭時、地與黃民欣共同出遊及發生性行為，且被告於警詢
    時陳稱：「（黃民欣與你發生性行為時有無以強暴、脅迫、
    恐嚇、威脅或利誘之情形下發生性行為？）沒有」等語，此
    有警詢筆錄附於偵查卷宗可稽，經本院調閱屬實（109年度
    偵字第433號卷第14頁），是被告辯稱係受恐嚇威脅而與黃
    民欣發生性行為等情，亦無可採。
  ㈢按因故意或過失，不法侵害他人之權利者，負損害賠償責任
    ，故意以背於善良風俗之方法，加損害於他人者，亦同，民
    法第184條第1項定有明文。次按不法侵害他人之身體、健康
    、名譽、自由、信用、隱私、貞操，或不法侵害其他人格法
    益而情節重大者，被害人雖非財產上之損害，亦得請求賠償
    相當之金額，其名譽被侵害者，並得請求回復名譽之適當處
    分；前2項規定，於不法侵害他人基於父、母、子、女或配
    偶關係之身分法益而情節重大者，準用之，民法第195條第1
    項、第3項定有明文。再按婚姻係以夫妻之共同生活為其目
    的，配偶應互相協力保持其共同生活之圓滿安全及幸福，而
    夫妻互守誠實，係為確保其共同生活之圓滿安全及幸福之必
    要條件，故應解為配偶因婚姻契約而互負誠實之義務，配偶
    之一方行為不誠實，破壞共同生活之圓滿安全及幸福者，即
    為違反因婚姻契約之義務而侵害他方之權利（最高法院55年
    台上字第2053號判例意旨參照），從而，侵害配偶權之行為
    ，並不以通姦為限，倘夫妻之一方與他人間存有逾越結交朋
    友等一般社交行為之不正常往來，其行為逾社會通念所能容
    忍範圍，而達破壞婚姻共同生活之圓滿安全及幸福之程度，
    即足當之。被告與黃民欣確有於108年12月4日一同出遊而投
    宿於苗栗縣之某民宿同室過夜，復於108年12月27日在基隆
    市○○區○○○路0號金華飯店812號房發生性行為等情，既經認
    定，參以被告上開侵權行為，係故意以背於善良風俗之方法
    ，破壞原告婚姻共同生活之圓滿安全與幸福，不法侵害原告
    基於夫妻關係之身分法益，足令原告受身心煎熬，情節自屬
    重大，應對原告負非財產上損害賠償之責。次按慰撫金之賠
    償其核給之標準固與財產上損害之計算不同，然非不可斟酌
    雙方身分資力與加害程度，及其他各種情形核定相當之數額
    （最高法院51年台上字第223號判例可資參照）。本院爰審
    酌被告為思慮成熟、具有判斷是非能力之成年人，竟為破壞
    原告婚姻生活圓滿之行為，侵害原告基於配偶關係之身分法
    益，實無可取；又依兩造之稅務電子閘門財產所得資料顯示
    之兩造資力情形，暨本件侵權行為之次數、態樣等一切情狀
    ，認原告請求之精神慰撫金以35萬元為適當。原告逾此範圍
    之請求則無理由。
四、本件事證已臻明確，兩造其餘主張、舉證及攻擊防禦方法，
    經審酌後認與本件判決結論無影響，爰不一一論述。
五、本判決主文所命給付未逾50萬元，依民事訴訟法第389條第1
    項第5款規定，應依職權宣告假執行，並依職權宣告被告預
    供擔保得免為假執行。
六、據上論結，原告之訴為一部有理由、一部無理由，依民事訴
    訟法第79條、第389條第1項第5款、第392條第2項，判決如
    主文。
中　　華　　民　　國　　110 　年　　4 　　月　　30　　日
                  民事庭法  官  高偉文
以上正本係照原本作成。
對於本件判決如有不服，應於收受送達後20日內向本院提出上訴
書狀，敘述上訴之理由，上訴於臺灣高等法院，並按他造當事人
之人數附具繕本。如委任律師提起上訴者，應一併繳納上訴審裁
判費。
中　　華　　民　　國　　110 　年　　4 　　月　　30　　日
                        書記官 王人俊